臺灣高雄地方法院刑事判決　　　　　　　94年度易字第1326號
公　訴　人　臺灣高雄地方法院檢察署檢察官
被　　　告　乙○○
上列被告因違反毒品危害防制條例案件，經檢察官提起公訴（94
年度毒偵字第5071、5072、5073號），本院適用簡式審判程序判
決如下：
    主  文
乙○○連續施用第二級毒品，處有期徒刑拾月，扣案之甲基安非
他命洛因拾包（其中柒包：驗後毛重壹玖點肆公克；另參包驗後
毛重參點捌公克）及內含甲基安非他命之吸食器壹組均沒收銷燬
之。
    事  實
一、乙○○前曾於民國（下同）93年間因施用毒品案件，經本院
    以93年度毒聲字第2252號裁定送觀察勒戒，因無繼續施用傾
    向，於93年11月19日執行完畢；猶不知悔改，復於上開觀察
    勒戒執行完畢後之5 年內復基於施用第二級毒品甲基安非他
    命之概括犯意，自94年1 月中旬之某日起，連續在高雄市苓
    雅區○○○街38號家中，以及高雄市新興區○○○街102 號
    4 樓之2 、高雄縣鳳山市○○路355 號12樓之8 等友人住處
    ，施用甲基安非他命多次，均以將甲基安非他命置於吸食器
    內燒烤吸食之方式施用，約每2 、3 日施用1 次，最後1 次
    於94年4 月26日晚上8 時許，在高雄縣鳳山市○○路355 號
    12樓之8 處施用。其間，先於94年2 月2 日下午4 時30分許
    ，在高雄市新興區○○○街102 號4 樓之2 處，被警查獲，
    並扣得其所持有之甲基安非他命7 包（驗前毛重19.5 公 克
    、驗後毛重19.4公克）及內含甲基安非他命之吸食器1 個；
    次於94年3 月6 日晚上11時許，在高雄市苓雅區○○○路與
    永康街口，因違規停車遭警盤詰而查獲，並扣得其所持有之
    甲基安非他命3 包（驗前毛重3.9 公克、驗後毛重3.8 公克
    ）；又於94年4 月27日下午2 時20 分 許，在高雄縣鳳山市
    ○○路355 號12樓之8 處經警持本院核發之搜索票執行搜索
    查獲。
二、案經高雄市政府警察局、內政部警政署保安警察第三總隊第
    二大隊報請臺灣高雄地方法院檢察署檢察官偵查起訴。
    理  由
一、上開事實，業據被告乙○○於審理中坦認不諱，且經警於前
    揭時、地三次查獲均分別採集其尿液均送高雄市立凱旋醫院
    鑑驗結果，被告尿液皆呈甲基安非他命陽性反應，此有該醫
    院出具之濫用藥物尿液檢驗報告3 紙附卷可稽（94年2 月2
    日採尿：見94年度毒偵字第1237號卷第13頁，94年3 月6 日
    採尿；見94年度毒偵字第1894號卷第27頁，94年4 月27日採
    尿；見94年度毒偵字第3525號卷第9 頁）；且有被告於94年
    2 月2 日被查獲所持有白色晶體7 包及吸食器1 個，與94年
    3 月6 日遭查扣之白色晶體3 包可資證明，而上開白色晶體
    共計10包均經本院送請高雄醫學大學附設中和紀念醫院鑑定
    ，該等白色晶體均確係甲基安非他命無訛，亦有該醫院出具
    之檢驗報告2 紙在卷足憑（見本院卷第22、27頁），至扣案
    之吸食器1 個內含甲基安非他命一情，亦據高雄醫學大學附
    設中和紀念醫院鑑驗屬實，亦有卷附該醫院之檢驗報告可憑
    （見本院卷第23頁）；又被告雖於審理時否認曾於高雄市苓
    雅區○○○街38號家中施用甲基安非他命（見本院卷第33頁
    ），惟被告業於94年3 月7 日警詢時詳為供述：其曾於94年
    2 月22日下午2 時許，在戶籍地即高雄市苓雅區○○○街38
    號之廁所內施用甲基安非他命1 次等詞（見94年度毒偵字第
    1894號之警卷第4 頁），是本院認被告應亦曾於其家中即高
    雄市苓雅區○○○街38號處施用甲基安非他命屬實；再被告
    前於93年間因施用毒品案件，經本院以93年度毒聲字第2252
    號裁定送觀察勒戒，因無繼續施用傾向，於93年11月19 日
    執行完畢之事實，則有本院被告院內索引卡紀錄表及臺灣高
    等法院被告前案紀錄表在卷可佐，是被告前曾因施用毒品案
    件經觀察勒戒執行完畢後5 年內，又為本件施用毒品犯行已
    甚顯明；從而，本件事證明確，被告犯行堪予認定。
二、核被告乙○○所為，係犯毒品危害防制條例第10條第2項 之
    施用第2 級毒品罪。被告持有甲基安非他命之低度行為，應
    為其施用甲基安非他命之高度行為所吸收，不另論罪。被告
    所為多次施用第2 級毒品甲基安非他命之行為，時間緊接，
    所犯罪名相同，顯係出於概括之犯意為之，為連續犯，爰依
    刑法第56條之規定以1 連續施用第2 級毒品罪論，並加重其
    刑。又公訴人雖未就被告所犯94年2 月2日 下午4 時30分許
    前回溯24小時內之某時施用毒品甲基安非他命一次，與94年
    3 月6 日晚上11時分許前回溯24小時內之某時施用毒品甲基
    安非他命一次，以及94 年4月27日下午3 時40分許前回溯24
    小時內之某時施用毒品甲基安非他命一次等以外之自94年1
    月中旬之某日起至於94年4 月26日晚上8 時許止之施用第2
    級毒品甲基安非他命犯行部分起訴，惟查被告所犯之自94年
    1 月中旬之某日起至於94年4 月26日晚上8 時許止之連續施
    用甲基安非他命犯行部分（除起訴之三次施用甲基安非他命
    犯行部分外），與經起訴之3 次施用毒品甲基安非他命行為
    部分，係連續犯，已如前述，具有裁判上一罪之關係，復為
    起訴效力所及，本院自得就被告之全部連續施用第二級毒品
    犯行均併予審酌，附此敘明。爰審酌被告於93年間即因施用
    毒品案件，經本院裁處觀察勒戒，因認無繼續施用毒品之傾
    向，執行完畢，復由臺灣高雄地方法院檢察署檢察官處分不
    起訴，此有臺灣高等法院被告前案紀錄表可按，其獲邀寬典
    ，竟無悔意，又為本件毒品施用犯行，且於連續遭警查獲後
    ，續予施用不輟，顯見其有陷溺毒癮之情形，應以相當期間
    之強制禁戒處遇，期能儘早澈底袪退毒癮，以及其犯罪後於
    審理中均坦供犯行，態度良好等一切情狀，爰量處如主文所
    示之刑，以示懲儆。扣案之甲基安非他命10包（其中7 包：
    驗後毛重19.4公克；另3 包：驗後毛重3.8 公克），以及內
    含甲基安非他命無法剝離之吸食器1 個，均係查獲之毒品，
    依毒品危害防制條例第18條第1 項前段規定，諭知沒收銷燬
    之。至鑑驗毒品甲基安非他命耗用部分，既已滅失，自毋庸
    再為沒收銷燬之諭知。
據上論斷，應依刑事訴訟法第299 條第1 項前段、第273 條之1
第1 項，毒品危害防制條例第10條第2 項、第18條第1 項前段，
刑法第11條、第56條，判決如主文。
本案經檢察官甲○○到庭執行職務。
中    華    民    國  94    年    9     月     13 　  日
        　　　　　　刑事第二庭      法  官  高思大
右正本證明與原本無異。
如不服本判決，應於判決送達後10日內向本院提出上訴狀，上訴
於台灣高等法院高雄分院（須附繕本）。
中    華    民    國  94    年    9     月    　15　  日
                                    書記官  蔡語珊
附錄論罪科刑法條：
毒品危害防制條例第10條第2項：
施用第2級毒品者，處3年以下有期徒刑。
